# 母公司分立出子公司属于合并范围变化？

提问人：jdm0109 时间：2023-03-30 22:41:07
1 、由母公司A公司原分公司B，账面：资产 100 、负债 200 （皆为对母公司的往来），净资产-100（未分配利润）；
现在母公司将B公司作为子公司分立出去，以B公司的资产、负债、净资产作子公司的承继——是否可以？
然后母公司以该往来对子公司债转股，实收资本 100 万元，资本公积 100 万元？
2 、母公司分立出子公司B，是否需要再合并范围变化中披露？
个人理解：合并范围本身有变动，应当披露为“分立设立”？

回答人：chenyiwei
母公司分出子公司，该子公司仍在合并报表范围之内，事实上对合并报表的编制结果没有影响，但母公司控制的主体数量仍有增加，所以仍需作为“合并范围的变动”予以披露，但同时说明这仅仅是内部架构调整，不影响合并结果，不构成企业合并或者资产收购。